# 请教陈老师关于新租赁准则的会计处理问题

提问人：Ronaldiniho 时间：2021-07-19 08:05:07
案例一，公司于 2017 年与某融资租赁公司签订了一份融资租赁合同（直租），租赁一台机器设备，租赁期 36 个月，合同于 2020 年已执行完毕。该设备由于某些技术问题一直处于调试状态，公司也一直将其确认为在建工程。 2021 年 4 月，设备调试完毕，公司将该设备转入固定资产。
提问，在ipo期间内（期间为2018-2021.6），在2021.1.1前公司将设备确认为在建工程，在 2021 年执行新租赁准则后，该已完成租赁合同的设备是否还适用新租赁准则？前期报表是否需要追溯调整？
案例二，公司于 2020 年与某融资租赁公司签订了一份融资租赁合同（直租），租赁一台机器设备，租赁期 36 个月，直至2021.6仍在正常执行中，且可以预见未来仍将继续执行直至合同完毕。该设备在租赁开始日的同月开始使用并计入固定资产。
提问，在ipo期间内（期间为2018-2021.6），在2021.1.1前公司将租赁款确认为长期应付款，将融资保证金确认为长期应收款，将设备确认为固定资产。在 2021 年执行新租赁准则后，相关科目是否需要调整？2018-2020是否需要追溯？

回答人：chenyiwei
1 、是否构成租赁，是根据是否同时具备准则规定的要素（已识别资产；对使用权的控制）而定的，而与该特定已识别资产的状态无关。由于该租赁在 2020 年内已执行完毕，故在首次执行日可以不进行调整，继续按常规方法确认在建工程即可。
2 、因为在原准则下是融资租赁（直租），一般在执行新租赁准则后无需特别的账务调整，主要是所使用会计科目的平移调整，如固定资产平移为使用权资产，长期应付款和未确认融资费用平移为租赁负债等。但该平移仅针对 2021 年度的会计处理，以前年度的数据无需调整。